【裁判字號】    97,易,1806
【裁判日期】    970926
【裁判案由】    賭博
【裁判全文】
臺灣臺中地方法院刑事判決              97年度易字第1806號
公  訴  人  臺灣臺中地方法院檢察署檢察官
被      告  乙○○
                    樓
            丙○○
上列被告等因賭博案件，經檢察官提起公訴（97年度偵字第2147
號），本院判決如下：
    主    文
乙○○、丙○○共同在公眾得出入之場所賭博財物，乙○○處罰
金新臺幣貳萬玖仟元，丙○○處罰金新臺幣貳萬伍仟元，如易服
勞役，均以新臺幣壹仟元折算壹日。扣案如附表一、二所示之物
均沒收。
    犯罪事實
一、乙○○係址設於臺中市○區○○路二○八號一樓「卡多利電
    子遊戲場」之實際負責人，並以月薪新臺幣（下同）一萬八
    千元之代價僱佣丙○○在上址「卡多利電子遊戲場」擔任店
    員，其等二人共同基於賭博財物之犯意聯絡，於民國九十六
    年十二月十二日起至後述為警查獲時止，由乙○○在公眾得
    出入之上址「卡多利電子遊戲場」擺設附表一所示之電子遊
    戲機臺計八十四臺而插電營業，並由丙○○負責為賭客兌換
    代幣、開分、洗分及兌換現金等工作，利用前開電子遊戲機
    具與不特定客人賭博財物，其賭博方法為賭客持現金以一比
    一之比例開分方式或以兌換等值代幣方式把玩前開機臺，由
    賭客押選遊戲機臺上之選項與機臺對賭，如押中可得倍數不
    等之積分；如未押中，則分數由電子遊戲機沒入而屬該店所
    有，賭玩結束時，賭客可將電子遊戲機上贏得之積分以一比
    一之比例向丙○○兌換積分卡（或稱娛樂卡），嗣再持積分
    卡開分把玩或以該積分卡直接以一比一之比例兌換等值現金
    。嗣於九十六年十二月二十五日十六時五十分許，適有賭客
    甲○○（由本院另行審結）基於賭博之犯意，在上址「卡多
    利電子遊戲場」賭玩７ＰＫ機臺（即附表一編號四之機臺）
    而贏得累計積分為三千五百分，並以之向丙○○兌換現金三
    千五百元，為當時佯裝客人之警察即林建宏當場查獲，且旋
    即經在外埋伏之警察持搜索票搜索進而扣得附表一所示之電
    子遊戲機臺計八十四臺及附表二所示之物，因而查悉上情。
二、案經臺中市警察局第一分局報請臺灣臺中地方法院檢察署檢
    察官偵查起訴。
    理    由
一、證據能力之說明：按被告以外之人（包括證人、鑑定人、告
    訴人、被害人及共同被告等）於審判外之陳述雖不符刑事訴
    訟法第一百五十九條之一至之四等四條之規定，而經當事人
    於審判程序同意作為證據，法院審酌該言詞陳述或書面陳述
    作成時之情況，認為適當者，亦得為證據；當事人、代理人
    或辯護人於法院調查證據時，知有刑事訴訟法第一百五十九
    條第一項不得為證據之情形，而未於言詞辯論終結前聲明異
    議者，視為有前項之同意，同法第一百五十九條之五定有明
    文。查檢察官及被告乙○○、丙○○（下合稱被告二人）對
    於證人甲○○於警詢時之證述，及證人林建宏於檢察事務官
    詢問時之證述等後述言詞或書面陳述各項證據方法之證據能
    力，均未於言詞辯論終結前聲明異議，視為於審判程序同意
    作為證據，且本院院審酌上開言詞或書陳述作成之情況並無
    不當，依刑事訴訟法第一百五十九條之五第二項之規定，自
    均有證據能力，合先敘明。
二、訊據被告二人固均坦承於前揭期間，在上址「卡多利電子遊
    戲場」有擺設如附表一所示之電子遊戲機臺，其中被告乙○○為上址「卡多利電子遊戲場」之實際負責人，被告丙○○
    則以月薪一萬八千元之受被告乙○○僱用而在上址「卡多利
    電子遊戲場」擔任店員等情，惟被告二人均矢口否認有前揭
    賭博之不法犯行，被告乙○○辯稱：扣案附表一所示之電子
    遊戲機臺均為合法之電子遊戲機臺，並非賭博之器具，前開
    機臺雖然都有用積分卡開分、洗分，但是積分卡所累積的分
    數，如客人不想玩積分卡可以帶走，下次再以積分卡的分數
    來玩，積分卡不可以兌換現金；林建宏曾於九十六年十二月
    八日、十二日、十四日、十八日、二十三日甚且於本案為警
    查獲當日即二十五日案發前，均曾至上址「卡多利電子遊戲
    場」把玩機臺，倘認上址「卡多利電子遊戲場」有賭博情形
    ，林建宏顯亦涉犯賭博罪嫌，則本案林建宏查緝之動機至有
    疑問；由甲○○入內消費把玩機臺後，向丙○○借款三千五
    百元，旋即遭在場之林建宏表明警察身分並以該三千五百元
    係賭資為由而查緝之過程，過於巧合，甲○○顯然事前即與
    林建宏等警察有所配合，則甲○○證稱其有在上址「卡多利
    電子遊戲場」賭博自非事實；況甲○○所把玩者僅係一臺７
    ＰＫ之電子遊戲機臺，則與本案有所關聯者亦僅為該７ＰＫ
    電子遊戲機一臺，至其餘扣案之八十三臺電子遊戲機，自與
    本案無涉等語。被告丙○○則辯稱：我僅負責開分、洗分及
    寫積分卡的工作，積分卡客人可以帶走，下次再以積分卡的
    分數來把玩電子遊戲機臺，但是積分卡不可以兌換現金，上
    址「卡多利電子遊戲場」並無與客人對賭兌換現金之賭博情
    形，且扣案之現金三千五百元（即附表二編號13之現金），
    係我個人借予甲○○的借款，並非甲○○兌換金錢的賭資等
    語。經查：
  (一)前揭犯罪事實，業據證人甲○○於警詢時證述明確，且經證
    人林建宏於檢察事務官詢問時證述及於本院審理時結證綦詳
    ，並有如附表一所示之電子遊戲機臺計八十四臺及如附表二
    所示之物扣案可證，及本院九十六年度聲搜字第五二○五號
    搜索票、搜索扣押筆錄、扣押物品目錄表、上址「卡多利電
    子遊戲場」現場圖各一件及證人林建宏在上址「卡多利電子
    遊戲場」蒐證錄影所翻拍之相片、本案現場查獲相片附卷足
    憑（見警卷四二至五○、六○、六六至一二○頁；偵查卷三
    五至四四頁）。
  (二)又臺中市警察局第二分局警員即證人林建宏於九十六年十一
    月二十六日起迄同年十二月三十一日止，係奉令借調至臺中
    市警察局（行政課），協助執行查察取締涉嫌賭博電子遊戲
    場之專案工作，證人林建宏於前開借調期間之九十六年十二
    月八日、十二日、十四日、十八日、二十三日、二十五日均
    有至上址「卡多利電子遊戲場」，且均係因執行賭博之查訪
    、蒐證工作而至上址「卡多利電子遊戲場」乙節，有臺中市
    警察局九十七年八月十一日中市警行字第○九七○○五九一
    一八號函併附借調證人林建宏及事前簽准執行探訪工作之簽
    呈影本等資料附卷足憑（見本院卷九六至九九頁），且據證
    人林建宏於本院審理時結證在卷（見本院卷八八、八九頁）
    ，堪認屬實。則被告乙○○前揭質疑證人林建宏本案查緝動
    機之辯詞，顯無可採。
  (三)證人甲○○於警詢時明確證述：我今日（即九十六年十二月
    二十五日）下午三點多至上址「卡多利電子遊戲場」把玩７
    ＰＫ機臺（即指前揭現場圖編號二十一之電子遊戲機臺），
    是丙○○幫我開分，以一千元開一千分，我把玩機臺後分數
    為三千五百分，丙○○幫我洗分後，以洗分之三千五百分兌
    換現金三千五百元，當時我正要從丙○○處拿三千五百元；
    我之前至上址「卡多利電子遊戲場」，都以一百元就開一百
    分之比例開分，我要用錢的時候再以一百分換一百元之比例
    換錢；我與丙○○認識一段時間、並無仇隙等語（見警卷二
    五至二九頁），核與其嗣於檢察官訊問時以被告身分供承情
    節相符（見偵查卷十、十一頁），足認其於警詢時前揭證言
    自具憑信性，足堪採信。且參諸證人林建宏於本院審理時明
    確結證：九十六年十二月二十五日下午進行勤前教育後，我
    的部分是負責搜索前先至上址「卡多利電子遊戲場」探訪賭
    客是否有兌換金錢的情形，我當日進入上址「卡多利電子遊
    戲場」內，就發現有７ＰＫ機臺的區域有一位女子在把玩機
    臺，當時我看到該女子機臺分數已經有二千多分，我心理想
    該女子等一下有可能會兌換金錢，我一樣是在７ＰＫ區域玩
    機臺，約玩二十幾分之後，我就看到該女子與店內服務小姐
    在現場兌換金錢，我當時有帶針孔的攝影機蒐證，我看到該
    女子與店內服務小姐兌換金錢的這一幕，我就馬上取締並通
    知在外面埋伏的警察，經警持搜索票進入上址「卡多利電子
    遊戲場」搜索，我當日進入上址「卡多利電子遊戲場」蒐證
    所看到前開把玩機臺之女子，我不知道她的姓名，也不認識
    她，是後來警察進去搜索查獲後，我才知道前開把玩機臺之
    女子叫甲○○；我事前蒐證時上址「卡多利電子遊戲場」即
    有以把玩機臺之積分換取現金之情事等語（見本院卷八七至
    八九頁），核與其於檢察事務官詢問時證述情節相符（見偵
    查卷六三、六四頁）。再佐以證人林建宏係因協助執行查察
    取締涉嫌賭博電子遊戲場之專案工作，而臨時被借調至轄區
    外之警局其他單位俾利執行本案賭博罪嫌之查訪、蒐證工作
    ，有如前述。則被告二人確有前揭賭博犯行，且證人甲○○
    亦係基於賭博之犯意而與之對賭，實堪認定，益見被告二人
    前揭所辯，委無可採。
  (四)再者，被告乙○○除於本院審理時陳明扣案之７ＰＫ機臺為
    有倍率之機臺等語外（見本院卷六三頁），再佐以在上址「
    卡多利電子遊戲場」把玩附表一所示之電子遊戲機臺之客人
    ，付錢而以積分卡開分、洗分後，嗣得以積分卡所累積的分
    數再把玩機臺乙節，亦據被告二人均自承在卷，則由不特定
    客人因把玩機臺所生分數變動之高低（亦即把玩機臺後除分
    數遞減外，另亦可能因分數遞增而得以積分卡更為累積分數
    ），足認附表一所示之電子遊戲機臺於不特定客人把玩之過
    程中確具有射倖性質（雖此射倖性受賭技、或然率等因素影
    響，顯均無礙射倖性質之存在）。則行政主管機關就附表一
    所示之電子遊戲機臺屬性之認定為何，顯無從於本案作為有
    利被告二人認定之憑據，甚為明灼。
  (五)又按刑法第二百六十六條第二項之沒收為法律特別規定，只
    須犯罪係在公共場所或公眾得出入之場所為之，不以供犯罪
    所用或供犯罪預備之原物或因犯罪所得之物，其當場賭博之
    器具與在賭檯或兌換籌碼處之財物，不問屬於犯人與否，均
    應依刑法第二百六十六條第二項規定沒收（最高法院八十三
    年度臺非字第五五號判決意旨參照）。依證人甲○○、林建
    宏前揭證言，可知被告二人於前揭經營期間中，確係以擺設
    在上址「卡多利電子遊戲場」之附表一所示之電子遊戲機臺
    ，供作不特定賭客賭博把玩之用途，再佐以本案經警查獲時
    扣得擺設在上址「卡多利電子遊戲場」內之附表一所示之電
    子遊戲機臺計八十四臺，亦均係能通電運作之機具，此觀卷
    附前揭附表一所示之電子遊戲機臺之現場相片甚明（見警卷
    八一至一二○頁），則附表一所示之電子遊戲機臺計八十四
    臺，顯均係供與不特定人賭博財物犯行之所用或預備之物。
    依前開說明，不論附表一所示之電子遊戲機臺計八十四臺係
    供賭博所用或預備之物，均係屬刑法第二百六十六條第二項
    規定之當場賭博器具，甚為明灼。是被告乙○○前揭以證人
    甲○○於本案經警查獲當日把玩７ＰＫ機臺外之其餘機臺均
    與本案無涉等語置辯，自無可採。
  (六)綜上所述，被告二人前開所辯，顯均係事後卸責之詞，不足
    採信。本案事證已臻明確，則被告二人請求與證人甲○○與
    對質部分，經本院二次合法傳喚證人甲○○，證人甲○○均
    無正當理由而未於審判期日到庭且經警拘提未獲，此觀卷附
    送達證書及臺中市警察局第二分局、苗栗縣警察局通宵分局
    覆本函併附拘提報告書甚明，自無再予傳訊之必要；又被告
    乙○○於九十七年九月五日審判期日，主張門號為0000
    000000號之行動電話為證人甲○○所持有使用，又門
    號為0000000000號之行動電話為證人林建宏所持
    有使用，並當庭請求調閱前開二行動電話之雙向通聯紀錄等
    語，惟被告二人前揭賭博犯行，業經本院認定如前述，且被
    告乙○○聲請調閱時即九十七年九月五日，迄本案行為時即
    九十六年十二月間，已時隔逾六個月，依本院職務上已知之
    事實（依電信事業處理有關機關查詢電信通信紀錄實施辦法
    第五條規定，自受理查詢日回溯起算，行動通信之通信紀錄
    保存期限為最近六個月以內），已逾電信業者六個月之保存
    期限，顯亦無從再向電信業者調得該通聯紀錄，自亦無再予
    調查之必要，均併予敘明。是被告乙○○、丙○○前開賭博
    犯行，均堪認定，應依法論科。
二、核被告二人所為，均係犯刑法第二百六十六條第一項前段之
    賭博罪。又被告二人就前揭賭博犯行，互有犯意聯絡及行為
    分擔，為共同正犯。次按刑事法若干犯罪行為態樣，本質上
    原具有反覆、延續實行之特徵，立法時既予特別歸類，定為
    犯罪構成要件之行為要素，則行為人基於概括之犯意，在密
    切接近之一定時、地持續實行之複次行為，倘依社會通念，
    於客觀上認為符合一個反覆、延續性之行為觀念者，於刑法
    評價上，即應僅成立一罪。學理上所稱「集合犯」之職業性
    、營業性或收集性等具有重複特質之犯罪均屬之，例如經營
    、從事業務、收集、販賣、製造、散布等行為概念者是（最
    高法院九十五年度臺上字第四六八六號刑事判決意旨參照）
    。準此，被告二人所為前開賭博犯行，既含有多次性與反覆
    性，則其在同一時期內多次、反覆經營上述事業，應屬集合
    犯，而論以一罪。爰審酌被告二人所為本案賭博犯行，助長
    社會僥倖心理，並使人廢時易趨於遊惰，影響正常之社會經
    濟活動，均值非難，且被告二人犯後均飾詞卸責、未具悔意
    ，再兼衡酌被告二人本案犯行期間非長、被告丙○○係受僱
    於被告乙○○而參與本案賭博，其犯罪情節與被告乙○○相
    較，其涉案情節較輕、量刑應互有區隔，及其等二人之犯罪
    動機、手段尚屬平和、附表一所示之電子遊戲機臺達八十四
    臺、數量非寡，暨其等二人先前均無經法院判處罪刑之刑事
    犯罪紀錄，有臺灣高等法院被告前案紀錄表附卷可按等一切
    情狀，分別量處如主文所示之刑，並均諭知易服勞役之折算
    標準，以示懲儆。又如前所述，扣案如附表一所示之電子遊
    戲機臺計八十四臺，為當場賭博之器具；又扣案附表二編號
    1 所示之代幣，為在賭檯之財物；另扣案附表二編號12、13
    所示之現金，則為兌換籌碼處之財物，不問屬於犯人與否，
    均應依刑法第二百六十六條第二項之規定宣告沒收，且上開
    宣告沒收之物，基於共犯責任共同之法理，自應對被告二人
    併予宣告沒收。另扣案附表二編號2至11所示之物，為被告
    乙○○所有、供本案賭博犯罪所用之物，爰依刑法第三十八
    條第一項第二款之規定宣告沒收，且上開宣告沒收之物，基
    於共犯責任共同之法理，亦應對被告二人併予宣告沒收。
三、公訴意旨另以：被告乙○○、丙○○於前揭時地，亦基於意
    圖營利提供賭博場所及聚眾賭博之犯意聯絡，提供上址「卡
    多利電子遊戲場」為賭博場所，利用如附表一所示之電子遊
    戲機臺計八十四臺聚眾賭博財物以牟利。因認被告乙○○、
    丙○○另犯刑法第二百六十八條之意圖營利供給賭博場所、
    聚眾賭博罪。按犯罪事實應依證據認定之，無證據不得認定
    犯罪事實，刑法第二百六十八條以意圖營利，供給賭場罪或
    聚眾賭博為構成要件，係分別對「提供賭博場所供人賭博」
    藉以營利、或「邀聚不特定之多數人聚賭」藉以營利等非難
    性較高之「賭博媒介行為」，所設之處罰規定。如係參與賭
    博財物之行為，因其賭博場所之不同，及行為人是否有以賭
    博為常業之情形不同，其非難性各異，法律依據其賭博行為
    之態樣，分別在社會秩序維護法第八十四條、刑法第二百六
    十六條（普通賭博罪）、第二百六十七條（常業賭博罪，業
    經立法通過並經總統公布生效，業於九十五年七月一日起廢
    除），對參與賭博財物之行為人設有行政罰或刑罰等不同之
    處罰規定（相同之立法例見刑法第二百三十一條之妨害風化
    罪）。換言之，刑法第二百六十八條規定之圖利供給賭場所
    、聚眾賭博罪，行為人所圖得之利益，應係「提供賭博場所
    」、「聚眾賭博」之犯罪構成要件行為所獲取之直接對價，
    而非自賭博行為本身獲取利益。至於參與賭博之財物輸贏，
    繫於賭博行為本身之射倖性質（雖此射倖性仍受賭技、或然
    率等因素影響，但仍不失射倖性質），且任何場所之賭博參
    與者莫不希望贏取財物，尚不能以參與賭博之行為人，主觀
    上有參與賭博贏取財物之意圖，客觀上並有邀集他人至其提
    供之場所賭博財物之行為，即認其行為已該當於刑法第二百
    六十八條之圖利供給賭場罪或圖利聚眾賭博罪之犯罪構成要
    件。本案被告乙○○、丙○○雖有利用如附表一所示之電子
    遊戲機臺與他人賭博財物之犯行，但純係利用扣案之電子遊
    戲機與客人對賭，財物之輸贏係繫於具有射倖性質之賭博行
    為，並未另向客人以計時或收取場地費或抽頭費等方式收費
    ，則被告顯係利用賭博性電子遊戲機不確定之輸贏機率，與
    不特定之賭客賭博財物，並以該賭博性電子遊戲機出現之偶
    然事實決定勝負，性質上係利用賭博性電子遊戲機，與不特
    定之賭客對賭，被告本身即具賭客之身分，而屬普通賭博罪
    之對向犯（而刑法第二百六十八條之意圖營利，供給賭博場
    所及聚眾賭博罪部分，則非屬對向犯），並非另有就「提供
    賭博場所」或「聚眾賭博」之行為，得有具體之利益對價，
    自與刑法第二百六十八條之圖利供給賭場罪及圖利聚眾賭博
    罪之犯罪構成要件不合。至於供賭博之機具是否具有較高之
    獲勝機率，除程式之設計之外，亦與參與賭博之人有關（任
    何賭博或賭具亦均有上開情形），而該機具縱使經由ＩＣ板
    程式設計，為店主利益預留一定之得勝機率，經營者得勝之
    或然率較高，但仍具賭博射倖性之特徵，店主於與賭客對賭
    時仍有輸錢之可能，尚難認有何營利之意圖（即店主對賭時
    並非一定有利可圖），不能因長久機率累積之結果，該電動
    賭博機具必然贏錢，即認店主應構成刑法第二百六十八條之
    罪責，亦不能以賭博之人，提供賭具或賭博場所，有贏錢之
    意圖，且有較大之獲利機會，即認該賭博之人之行為該當刑
    法第二百六十八條之罪。況本案被告乙○○、丙○○與他人
    賭博財物之電動賭博機具，是否確具有較高之獲勝機率，卷
    內亦無任何確切之證據可資認定，且以同案被告即證人甲○○前揭賭博情節觀之，亦無從為此認定。另在店家擺設電動
    賭博機具供人投幣玩樂，店家之勝率依IC板程式設計縱為較
    高，惟其輸贏之或然率仍屬不確定，其性質係以該機器代替
    自己，與他人在公眾得出入之場所賭博，與意圖營利供給賭
    博場所或聚眾賭博，係由他人參與賭博不同，且擺設電動賭
    博機具供人玩樂，店家仍係憑偶然之事實以決定財物之得喪
    ，並無何從中抽取金錢圖利之情形，與刑法第二百六十八條
    意圖營利之要件尚屬有間。又在上開場所賭博之賭客，乃因
    被告二人提供該場所供人賭博而來，非係被告二人招聚而來
    ，無從再論被告二人以聚眾賭博罪。是被告乙○○、丙○○
    在上開公眾得出入之場所，擺設如附表一所示之電子遊戲機
    臺，並以該電子遊戲機充作電動賭博機具，顯係以該等機器
    代替被告乙○○、丙○○，與人在公眾得出入之場所賭博，
    與刑法第二百六十八條前段之供給賭博場所罪或同法條後段
    聚眾賭博罪之構成要件均不該當，尚難依各該罪相繩，則被
    告乙○○、丙○○等經營之遊戲場縱有獲利，亦難認係刑法
    第二百六十八條所稱之營利。此外，復查無其他積極之證據
    足資證明被告乙○○、丙○○有從中收取任何場地費或抽頭
    費圖利，就此部分原應為被告乙○○、丙○○無罪之諭知，
    惟公訴意旨認被告乙○○、丙○○此部分之罪嫌，與前開經
    本院論罪科刑之普通賭博罪部分，有想像競合犯之裁判上一
    罪關係，爰不另為無罪之諭知。
四、至同案被告甲○○部分，爰由本院另行審結，附此敘明。
據上論斷，應依刑事訴訟法第二百九十九條第一項前段，刑法第
二十八條、第二百六十六條第一項前段、第二項、第四十二條第
三項前段、第三十八條第一項第二款，刑法施行法第一條之一第
一項、第二項前段，判決如主文。
中    華    民    國    97    年    9     月    26    日
                  刑事第九庭    法  官  何世全
 附表一：
 ┌──┬──────────┬─────────────┬─────┐
 │編號│扣案電子遊戲機臺名稱│    數     量             │備     註 │
 ├──┼──────────┼─────────────┼─────┤
 │ 1  │５ＰＫ              │伍臺（每臺各含IC板壹片）  │          │
 ├──┼──────────┼─────────────┼─────┤
 │ 2  │超人                │伍臺（每臺各含IC板壹片）  │          │
 ├──┼──────────┼─────────────┼─────┤
 │ 3  │小黑人              │貳臺（每臺各含IC板壹片）  │          │
 ├──┼──────────┼─────────────┼─────┤
 │ 4  │７ＰＫ              │拾伍臺（每臺各含IC板壹片）│          │
 ├──┼──────────┼─────────────┼─────┤
 │ 5  │益智                │參臺（每臺各含IC板壹片）  │          │
 ├──┼──────────┼─────────────┼─────┤
 │ 6  │ＳＬＯＴ            │柒臺（每臺各含IC板壹片）  │          │
 ├──┼──────────┼─────────────┼─────┤
 │ 7  │西部                │貳臺（每臺各含IC板壹片）  │          │
 ├──┼──────────┼─────────────┼─────┤
 │ 8  │馬戲團              │貳臺（每臺各含IC板壹片）  │          │
 ├──┼──────────┼─────────────┼─────┤
 │ 9  │金霹靂彈珠臺        │貳臺（每臺各含IC板壹片）  │          │
 ├──┼──────────┼─────────────┼─────┤
 │10  │小瑪琍              │貳臺（每臺各含IC板壹片）  │          │
 ├──┼──────────┼─────────────┼─────┤
 │11  │北斗列車            │貳臺（每臺各含IC板壹片）  │          │
 ├──┼──────────┼─────────────┼─────┤
 │12  │水果盤              │拾貳臺（每臺各含IC板壹片）│          │
 ├──┼──────────┼─────────────┼─────┤
 │13  │麻將滿貫大亨        │參臺（每臺各含IC板壹片）  │          │
 ├──┼──────────┼─────────────┼─────┤
 │14  │愛麗絲              │貳臺（每臺各含IC板壹片）  │          │
 ├──┼──────────┼─────────────┼─────┤
 │15  │野蠻                │參臺（每臺各含IC板壹片）  │          │
 ├──┼──────────┼─────────────┼─────┤
 │16  │石器時代            │貳臺（每臺各含IC板壹片）  │          │
 ├──┼──────────┼─────────────┼─────┤
 │17  │海王                │貳臺（每臺各含IC板壹片）  │          │
 ├──┼──────────┼─────────────┼─────┤
 │18  │賓果行星            │捌臺（每臺各含IC板壹片）  │八人座    │
 ├──┼──────────┼─────────────┼─────┤
 │19  │跑馬                │伍臺（每臺各含IC板壹片）  │五人座    │
 └──┴──────────┴─────────────┴─────┘
附表二：
 ┌──┬───────────┬───────┬─────┐
 │編號│品            名      │數量          │備註      │
 ├──┼───────────┼───────┼─────┤
 │ 1  │代幣                  │伍佰玖拾枚    │          │
 ├──┼───────────┼───────┼─────┤
 │ 2  │十二月二十五日客量表  │壹張          │          │
 ├──┼───────────┼───────┼─────┤
 │ 3  │新進會員招待表        │拾陸張      │          │
 ├──┼───────────┼───────┼─────┤
 │ 4  │娛樂卡（五百分)       │伍張          │          │
 ├──┼───────────┼───────┼─────┤
 │ 5  │娛樂卡（一百分）      │貳拾張        │          │
 ├──┼───────────┼───────┼─────┤
 │ 6  │娛樂卡（五十分）      │壹張          │          │
 ├──┼───────────┼───────┼─────┤
 │ 7  │娛樂卡（十分）        │伍張          │          │
 ├──┼───────────┼───────┼─────┤
 │ 8  │會員流水簿            │壹本          │          │
 ├──┼───────────┼───────┼─────┤
 │ 9  │隔班卷登記簿          │壹本          │          │
 ├──┼───────────┼───────┼─────┤
 │10  │來客流水簿            │壹本          │          │
 ├──┼───────────┼───────┼─────┤
 │11  │紅包簿                │壹本          │          │
 ├──┼───────────┼───────┼─────┤
 │12  │櫃臺內現金            │新臺幣壹仟捌佰│          │
 │    │                      │玖拾元        │          │
 ├──┼───────────┼───────┼─────┤
 │13  │兌換現金（賭資）      │新臺幣仟伍佰│          │
 │    │                      │元            │          │
 └──┴───────────┴───────┴─────┘
上正本證明與原本無異。
如不服本判決，應於收送達後十日內向本院提出上訴書狀（應敘
述具體理由並附繕本），上訴於臺灣高等法院臺中分院。
上訴書狀如未敘述理由，應於上訴期間屆滿後二十日內補提理由
書於本院。
                                書記官  童洪芳美
中    華    民    國    97    年    9     月    26    日
附錄論罪科刑法條：
刑法第二百六十六條
在公共場所或公眾得出入之場所賭博財物者，處一千元以下罰金
。但以供人暫時娛樂之物為賭者，不在此限。
當場賭博之器具與在賭檯或兌換籌碼處之財物，不問屬於犯人與
否，沒收之。
中華民國刑法施行法第一條之一
中華民國九十四年一月七日刑法修正施行後，刑法分則編所定罰
金之貨幣單位為新臺幣。
九十四年一月七日刑法修正時，刑法分則編未修正之條文定有罰
金者，自九十四年一月七日刑法修正施行後，就其所定數額提高
為三十倍。但七十二年六月二十六日至九十四年一月七日新增或
修正之條文，就其所定數額提高為三倍。


司法院資訊處製作；財團法人民間司法改革基金會備份。
